Inventaris van het archief van de familie Dumonçeau en aanverwante geslachten, 1760-1958
Nationaal Archief, Den Haag
- JEAN FRANCOIS DUMONCEAU1790-1884, II
  - Stukken van militaire aard, B.
    - Stukken betreffende zijn militaire loopbaan, 1.
      - Algemeen
        - Aantekening over de dagelijkse diensten in ieder garnizoen, z.j; 74; 1 stuk
        - "Inleiding tot het ontwerp voorschrift omtrent de marsch- en velddienst"., z.j; 75; 1 omslag
      - Cavalerie.
        Jean François Dumonceau werd bij K.B. van 31 december 1852, nr. 79, benoemd tot inspecteur van het wapen der cavalerie en tevens belast met het toezicht over het corps marechaussée.
        - Naamregister van officieren van het wapen der cavalerie., z.j; 76; 1 katern
        - Naamregister van officieren, onderofficieren en minderen van het 6e en 8e regiment huzaren., 1827 en 1830; 77; 2 stukken
        - Instructies voor de officier belast met de dienst voor de ziekenstal., 1 februari 1834; 78; 1 stuk
        - Stamboek van kadetten en volontairs bij het regiment lichte dragonders nr. 5, met naamlijst van compagnies-commandanten., 1838 en z.j; 79; 2 stukken
        - Sterktestaat van het regiment lichte dragonders nr. 5., 1839; 80; 1 stuk
        - Rapporten over zieke en gewonde paarden bij het 3e en 5e regiment lichte dragonders., 1839-1841; 81; 1 omslag
        - Beoordelingsstaten voor bevorderingen en lijst met namen van officieren van het 1e, 2e, 3e, 4e en 5e regiment dragonders, het 1e en 2e regiment lanciers en van het escadron jagers te paard, die voor een buitengewone bevordering in aanmerking komen., 1841 en 1844; 82; 1 omslag
        - Notities en briefwisseling betreffende het onderwijs bij de cavalerie., 1827, 1840-1846; 83; 1 pak
        - Beschouwingen over het plan van een reglement voor de inwendige dienst van de cavalerie., 1846; 84; 1 pak
        - Sterktestaten van de brigade cavalerie., 1841-1846; 85; 1 omslag
        - Overzicht van vonnissen gewezen tegen militairen van het 1e, 2e en 3e regiment dragonders en het 1e en 2e regiment lanciers in de jaren 1844-1846., z.d; 86; 1 katern
        - Uittreksels uit militaire stamboeken van officieren van de regimenten huzaren nr. 6.en lichte dragonders nrs. 1, 3, 4 en 5., 1840-1847; 87; l omslag
        - Notitie betreffende de reorganisatie van de cavalerie., september 1849; 88; 1 stuk
        - Staat opgemaakt tijdens zijn inspectie, van de aan het kader der brigade cavalerie opgelegde straffen gedurende een jaar, 1850; 89; 1 stuk
        - Correspondentie en memories betreffende verschillende projecten tot herziening van de reglementen voor oefeningen en manoeuvres van de cavalerie, o.a. van kapitein Van Merlen, kolonel Von Gagem en het definitieve plan van de minister van Oorlog., 1841-1852; 90; 1 pak
        - Notities betreffende de organisatie van het remonteren, de optuiging en de uitrusting van paarden en administratie van de cavalerie., 1833-1852; 91; 1 pak
        - Lijst houdende namen, ouderdom en aantal dienstjaren van officieren bij de cavalerie., 1852; 92; 1 stuk
        - Uittreksels uit de beoordelingslijsten van corps-commandanten, officieren van het 1e, 2e, 3e en 4e regiment dragonders en het Limburgse Bondscontingent., 1853; 93; 1 omslag
        - Statistiek van het wapen der cavalerie over 1853., z.j; 94; 1 stuk
        - Agenda van het geheim archief van de inspectie van de cavalerie., 1841-1854; 95; 1 deel
        - Naam- en ranglijst van het wapen der cavalerie in, 1851 en 1854; 96; 2 stukken
        - Sterktestaten van verschillende cavalerieregimenten in, 1854; 97; 1 omslag
        - Naamlijsten van officieren van de cavalerie., z.j; 98; 1 stuk
        - Naamlijst van officieren van de cavalerie die als élèves bij de koninklijke rijschool zijn gedetacheerd geweest, z.j; 99; 1 stuk
        - Lijst met afmetingen van verschillende cavaleriemaneges, z.j; 100; 1 stuk
      - Marechaussée.
        - Documentatie betreffende de marechaussée, c.a. 1835-1840; 101; 1 pak
        - Naam- en ranglijst van de officieren van de marechaussée in 1853., z.d; 102; 1 stuk
        - Agenda van het geheim archief van de inspectie der marechaussée., 1841-1854; 103; 1 deel
    - Stukken betreffende zijn functie als Chef van het Militaire Huis van de Koning., 2.
      - Reglement van orde voor de Hofcommissie van Koning Willem III, ingesteld bij Koninklijk Besluit van 10 juli 1849, nr. 65, 1850; 104; 1 deel
      - Ingekomen brief van graaf Everard van Wurttemberg houdende dankbetuiging voor de ontvangst bij de Koning., 31 januari 1860; 105; 1 stuk
      - Ingekomen brief van jonkheer Willem Frederik von Pestel over het dragen van het voormalige generaalsuniform op een receptie bij de Koning en Koningin op 28 januari 1879., 22 december 1878; 106; 1 stuk
      - Lijst houdende jaarlijkse uitgaven gedaan door Koning Willem III t.b.v. weldadigheid en pensioenen., z.j; 107; 1 stuk
  - Stukken van particuliere aard., C.
    - Briefwisseling., 1.
      - Ingekomen brieven bij Jean François Dumonceau 1808-1883., 108-119; 12 pakken
        - 1808-1831, 108
        - 1832-1837, 109
        - 1838-1841, 110
        - 1842-1845, 111
        - 1846-1849, 112
        - 1850-1855, 113
        - 1856-1860, 114
        - 1861-1863, 115
        - 1864-1867, 116
        - 1868-1871, 117
        - 1872-1876, 118
        - 1877-1883, 119
        - Klapper en index op de correspondentie1808-1882, 120; 1 deel
          Deze klapper is niet volledig.
      - Ingekomen brieven van zijn stiefmoeder Agnes Wilhelmina Dumonceau - Cremers., 2 juli en 17 december 1813; 121; 2 stukken
    - Stukken betreffende familie-aangelegenheden., 2.
      - Stukken betreffende de inschrijving van Charles Eugène en Charles Henri Felix, zonen van Jean François Dumonceau, als aspirant pages., 5 augustus 1835 en 9 november 1840; 122; 2 stukken
      - Stukken betreffende het huwelijk van Cécile Dumonceau met Joseph Emmanuël Jérôme Zaman., Juli-augustus 1840; 123; 1 omslag
      - Uittreksel uit het geboorteregister van Brussel houdende de geboorte-inschrijving van Anna Elise Alexandrina Dumonceau, dochter van Jean Francois en Thérèse D 'Aubremé, geboren 14 oktober 1823. Afschrift., 3 augustus 1849; 124; 1 stuk
      - Stukken betreffende de verheffing in de adelstand van de familie Dumonceau, met bijlagen, waaronder brieven van mevrouw Dumonceau-Cremers aan haar zoons en tussen de zoons over bovengenoemde kwestie., 1841-1862; 125; 1 omslag
      - Formulieren en briefwisseling betreffende de toelating van Charles Eugène Dumonceau als kadet aan de Koninklijke Militaire Academie., 1841-1846; 126; 1 omslag
      - Stukken betreffende de toelating en het examen van Charles Henri Felix Dumonceau als kadet op de Koninklijke Militaire Academie, met bijlagen., 1843; 127; 5 stukken
      - Ingekomen missive van het departement van Oorlog over de aanstelling van Charles Henri Felix tot kadet-page bij het wapen der infanterie bij de Koninklijke Militaire Academie, met bijlagen., 3 augustus 1843; 128; 2 stukken
      - Geboortebewijs en uittreksel uit het register van de burgerlijke stand van Brussel van de geboorte van Charles Eugène Dumoneau., 6 februari 1844; 129; 2 stukken
      - Huwelijkscontract en briefwisseling betreffende het huwelijk van Charles Eugène Dumonceau met Marie Thérèse Kaison., 1848-1850; 130; 1 omslag
      - Levensbeschrijvingen van "le Général Dumonceau" door Charles Victor de Bavay en G.J.A. baron de Stassart., 1850 en z.j; 131; 2 delen
      - Kwitanties van Joseph Zaman., 1851-1869; 132; 6 stukken
      - Stukken betreffende het huwelijk van Aimé de Forestier met Charles Henri Felix Dumonceau, met bijlagen., 1854; 133; 4 stukken
      - Schuldbekentenissen van zijn zoon Charles Henri Felix Dumonceau, met bijlage., 1856, 1857 en 1867; 134; 3 stukken
      - Nieuwjaarswensen aan zijn grootvader van René Dumonceau., 7 december 1883; 135; 1 stuk
        René François Felix Dumonceau was een zoon van Charles Henri Felix en Sophie Félicie de Forestier. Hij sneuvelde in de Atjehoorlog te Lampermey op 5 augustus 1884.
      - Stukken betreffende de nationaliteit van de familie Dumonceau, met bijlagen., Januari 1884; 136; 1 omslag
    - Stukken betreffende erfenis en boedel., 3.
      - Huwelijksacte van Jean François Dumonceau en Thérèse Alexandrine Ghislaine D'Aubremé met uittreksel uit het trouwboek van de stad Brussel., 31 december 1810 en 11 september 1823; 137; 2 stukken
      - Stukken betreffende de dotatie van Jean Baptiste Dumonceau in Italië met briefwisseling over een vergoeding van deze in 1814 in beslag genomen goederen., 1812-1859; 138; 1 omslag
        Met deze dotatie werd Jean Baptiste Dumonceau op 24 februari 1811 door Napoleon begiftigd. De dotatie bestond uit 10.000 francs van de jaarlijkse inkomsten van het departement van Ombrone.
      - Stukken betreffende de verdeling van de erfenis van Jean Baptiste Dumonceau., 15 april 1824, 28 maart 1840, 22 april 1858 en z.d; 139; 10 stukken
      - Nota 's over zijn Spaanse financiën, geliquideerd in 1834., 1830-1834; 140; 1 omslag
      - Briefwisseling en aantekeningen betreffende de erfenis van zijn schoonmoeder, Anne Marie Josèphe D'Aubremé, met staten van huishoudelijke uitgaven en van berekening van kapitaal, goederen en successierechten., 1838-1847; 141; 1 omslag
        A.M.J. D'Aubremé, schoonmoeder van Jean François Dumonceau was gehuwd met Guillaume D'Aubremé.
      - Uittreksel uit het register van resolutiën van de minister van Financiën betreffende vrijdom van rechten voor de overbrenging von zijn huishoudelijke en andere goederen van België naar Nederland, met bijlage., 14 en 22 mei 1840; 142; 2 stukken
      - Stukken betreffende restitutie van inkomende rechten betaald op de invoer van twee piano's uit België, met bijlage., 1840-1841; 143; 7 stukken
      - Uittreksel uit het doopregister van Brussel aan Thérèse D'Aubremé, dochter van Willem Joseph en Anna D'Aubremé, vrouw van Jean François Dumonceau, 3 april 1841; 144; 1 stuk
      - Onderhandse akte betreffende de liquidatie van de erfenis van Pierre Joseph Laijs, met bij briefwisseling tussen Jean François en zijn broer François Henri., 1841, 1845; 145; 5 stukken
        De Dumonceau's, broers en zusters van Jean François, waren de enige erfgenamen van hun oom Pierre Joseph Laijs van moederszijde van de overledene.
      - Huurcontract waarbij Bernardus Hartogensis een buitenplaats genaamd "Karthuizerklooster" te Vught verhuurt aan Jean François Dumonceau, met briefwisseling hierover., 1841-1850; 146; 1 omslag
      - Briefwissel ing met B. Hartogensis betreffende de deelneming aan de staatslening 3%, met voorwaarde tot, deelneming en kapitaalsberekeningen., 1845-1846; 147; 1 omslag
      - Ingekomen brief van Charles Victor de Bavay en Reine Dumonceau houdende verzoek om een volmocht voor de verkoop van een weiland onder "Forêt" (Vorst), met concept antwoord aan De Bavay en Reine Dumoneau., 1850, Maart; 148; 3 stukken
      - Ingekomen brief van Ch.V. de Bavay houdende verzoek om een volmacht van Jean François Dumonceau als erfgenaam van zijn overleden zuster Elizabeth Anna Lucie Constance Dumonceau, echtgenote van Felix Maximilien Theodore D'Aubremé tot verkoop van een weiland., 14 maart 1850; 149; 1 stuk
        Zie inventarisnummer 148.
      - Ingekomen brief van Ch.V. de Bavay over documenten van Jean Baptiste Dumonceau behorende tot het familie-archief., 17 maart (1850); 150; 1 stuk
      - Briefwisseling met Ch.V. de Bavay over de volmacht om het weiland onder Vorst te verkopen; over het vruchtgebruik dat Felix Maximilien Theodore D'Aubremé door zijn overleden vrouw E.A.L.C. Dumonceau van dat land had en over biografische gegevens betreffende Jean Baptiste Dumonceau., Maart 1850; 151; 2 stukken
      - Ingekomen brief van Ch.V. de Bavay namens broers en zusters Dumonceau betreffende het aanbod van acht zilveren kandelaars, cadeau van de stad Amsterdam aan Jean Baptiste Dumonceau, en zijn portret als maarschalk van Holland uit de erfenis van zijn stiefmoeder, Agnes Dumonceau-Cremers, met concept-antwoord van Jean François Dumonceau., April 1850; 152; 2 stukken
      - Ingekomen brief van Lucie de Bavay-Dumonceau met afschrift van een brief van hun broer Jacques Jean Jean-Baptiste, over de erfenis van Agnes Dumonceau-Cremers en de papieren aan Jean Baptiste Dumonceau., 5 mei 1850; 153; 2 stukken
      - Ingekomen brief van Ch.V. de Bavay over het tekenen van de akte van boedelscheiding met betrekking tot de erfenis van mevrouw Dumonceau-Cremers, zijn stiefmoeder, en E.A.L.C. D 'Aubremé-Dumonceau, zijn stiefzuster., 8 juni 1850; 154; 1 stuk
      - Briefwisseling met De Bavay over de verdeling van de erfenis van mevrouw D'Aubremé-Dumonceau., Juni 1850; 155; 2 stukken
      - Akte van boedelscheiding van de nalatenschap van mevrouw Dumonceau-Cremers, 4 juli 1850; 156; 1 stuk
      - Briefwisseling met de minister van Financiën over het terugbrengen van België naar Nederland van een schilderij en acht zilveren kandelaars toebehoord hebbende aan zijn vader Jean Baptiste Dumonceou, Juli 1850; 157; 4 stukken
      - Briefwisseling met De Bavay over de verdeling van de erfenis van Reine Caroline Elisabeth Dumonceau., December 1850; 158; 2 stukken
      - Aantekening over de verdeling van de erfenissen van Agnes Wilhelmina Dumonceau-Cremers, Elisabeth Anne Lucie Constance D'Aubremé-Dumonceau en Reine Caroline Elisabeth Dumonceau, met opmerkingen in de marge van een notaris., 27 december 1850; 159; 1 stuk
      - Ingekomen brief van J.J. Cremers over een volmacht om de onroerende goederen in de provincie Groningen te verkopen, met minuut volmacht., December 1850; 160; 2 stukken
      - Huurcontract waarbij F.J.E. Bergmann het buitengoed Sophiasburg te Vught verhuurt aan Jean François Dumonceau, met bijlagen., 1851-1859; 161; 4 stukken
      - Ingekomen brief van Ch.V. de Bavay over de erfenis van Reine Caroline Elisabeth Dumonceau, met concept antwoord en bijlage., Maart 1851; 162; 2 stukken
      - Briefwisseling met Ch.V. de Bavay over de verdeling van de erfenis van Reine Caroline Elisabeth Dumonceau en over de verkoop van de bezittingen in Groningen., Mei 1851; 163; 2 stukken
      - Ingekomen brief van Ch.V. de Bavay over f 1600 uit de erfenis van Elisabeth D'Aubremé-Dumonceau, met concept antwoord., Mei 1851; 164; 1 stuk
      - Ingekomen brief van Ch.V. de Bavay over de erfenis van Reine Caroline Elisabeth Dumonceau met akte van verdeling en aangifte van de successie getekend door haar broers en zusters, met kopie antwoord., 1851; 165; 3 stukken
      - Ingekomen brief van Ch.V. de Bavay houdende uitleg over een vermeende vergissing tussen de akte van Reine Caroline Elisabeth Dumonceau en de aangifte van de successie, met bijlage en kopie antwoord., 1851; 166; 2 stukken
      - Ingekomen brief van Lucie de Bavay-Dumonceau over de papieren van Jean Baptiste Dumonceau die naar Jean François zullen worden toegezonden., 24 oktober 1851; 167; 1 stuk
      - Ingekomen brief van zijn broer Charles Eppo Dumonceau betreffende een schuldbekentenis van het geld uit de erfenis van Reine Dumonceau geplaatst in de fabrieken van Charles Eppo en Louis François Dumonceau, met concept antwoord. 1 kopie., April 1852; 168; 2· stukken
      - Ingekomen brief van Ch.V. de Bavay met nota's houdende een algemeen overzicht van de inkomsten en uitgaven door hem opgemaakt als liquidator van de successie van mevrouw Dumonceau-Cremers en van Reine Dumonceau, met dankbrief van Jean François Dumonceau. 1 kopie, 1854; 169; 3 stukken
      - Staat opgemaakt door Felix D'Aubrernê van de goederen van hem en zijn zusters, Thérèse Dumonceau-D'Aubremé en Cécile D'Aubremé, met aantekeningen, pachtnota's en begeleid brief van Joseph Emmanuel Jérôme Zemen, 1855-1858; 170; 1 omslag
        Felix D'Aubremé was een zwoper van Jean François Dumonceau. J.E.J. Zaman was zijn schoonzoon; deze huwde op 25 augustus 1840 Cécile Jeanne Anne Agnes Mélanie Dumonceau.
      - Ingekomen brief van Ch. V. de Bavay betreffende het overmaken van geld naar Nederland, met kopie antwoord., 31 oktober 1856; 171; 2 stukken
      - Briefwisseling met notarie F. Portaels te Brussel en J.E.J. Zaman over plaatsing van zijn kapitaal verkregen na de verdeling van de bezittingen in België, met bijlage., 1857; 172; 1 omslag
      - Brief van Felix D'Aubremé aan zijn zuster Thérése Dumonceau-D'Aubremé over de verkoop van de bezittingen in Leuven, Jette St. Pierre en Vilvoorde., 15 november 1857; 173; 1 stuk
      - Briefwisseling met notaris F. Portaels over de verkoop en de verdeling van de goederen in Heverlee, Jette St. Pierre en Vilvoorde, met aantekeningen en berekeningen van Portaels en Jean François Dumonceau, en met kaart van de goederen onder Heverlee en kopie-huurcontracten., 1857-1870; 174; 1 omslag
      - Ingekomen brief van Jacques Dumonceau over de verdeling van de landerijen en het plaatsen van het kapitaal bij Joseph Zemen, 19 augustus 1858; 175; 1 stuk
      - Minuten van uitgaande brieven aan notaris F. Portaels en Joseph Zaman over de rente van zijn kapitaal geplaatst bij Polack en Le Hodey, met lijst van te bespreken onderwerpen met Portaels, Felix en Cécile D'Aubremé., September 1858; 176; 1 omslag
      - Losse aantekeningen over diverse uitgaven, vermoedelijk van Cécile D'Aubremé, terecht gekomen bij haar zuster Thérèse Dumonceau-D'Aubremé., 1858 en z.d; 177; 4 blaadjes
      - Briefwisseling met de administratie van de "Compagnie d' Assurance sur la vie" en met zijn schoonzoon Joseph Zaman over de levensverzekerings-compagnie, met bijlagen., 1860; 178; 1 omslag
      - Briefwisseling met zijn schoonzuster Cécile D'Aubremé, schoonzoon Joseph Zaman, zoon Charles Eugéne en dochters Cécile, Anette en Emelie inzake de verkoop van hun deel van het bos van Heverlee; met het testament van zijn schoonzuster Cécile D'Aubremé brieven van de notarissen Portaels en J. Bervoets., Oktober 1868-September 1869; 179; 1 omslag
        Cécile D'Aubremé overleed op 1 september 1869.
      - Brandverzekeringspapieren., 1859, 1866 en 1873; 180; 3 stukken
      - Huurcontract voor het huis met tuin aan de Zeestraat 84 te Den Haag, met bijlagen., 1860-1877; 181; 3 stukken
      - Briefwisseling betreffende de erfenis van mevrouw Dumonceau-D 'Aubremé met kopie notariële akte en bijbehorende briefwisseling betreffende de betaling van successierechten en staten van berekening van kapitaal en goederen., 1861-1882; 182; 1 omslag
      - Aantekeningen over de erfenis van mevrouw Dumonceau-Cremers en Reine Caroline Elisabeth Dumonceau., z.j; 183; 2 stukken
      - Lijst van de hand van Jean François Dumonceau over de briefwisseling en andere stukken inzake de erfenissen van mevrouw Dumonceau-Cremers en Reine Dumonceau., z.j; 184; 1 omslag
  - Manuscriptstudies en aantekeningen., D.
    - Aantekeningen betreffende reglementen, tractaten en resoluties in het Frans, Duits en Nederlands, betrekking hebbende op de Zwitserse regimenten in dienst van de Staten-Generaal van de Verenigde Nederlanden over de jaren 1693-1763. Afschriften door diverse personen o.a. door J.F. Dumonceau, z.j; 185; 1 deel
    - Losse aantekeningen van militaire en geschiedkundige aard; gedichten en prijzen van het groot tenue van de huzaren., z.j; 186; 1 omslag
    - Aantekeningen voor een studie over de Oostenrijkse veldtocht in 1805., z.j; 187; 1 omslag
    - Beschouwingen met betrekking de oorzaken en aanleidingen van de Franse oorlogen, 1803-1815., z.j; 188-195; 8 omslagen
      - Oorlog Frankrijk-Engeland, 1813-1815, 188
      - Oorlog Frankrijk-Oostenrijk, 1805, 189
      - Oorlog Frankrijk-Pruisen, 1806, 190
      - Oorlog Frankrijk-Spanje, 1808, 191
      - Oorlog Frankrijk-Oostenrijk, 1809, 192
      - Oorlog Frankrijk-Rusland, 1812, 193
      - Oorlog Frankrijk-Duitsland, 1813, 194
      - De Franse oorlogen 1814-1815, 195
    - Aantekeningen voor een studie over de Romeinse Republiek., 1821; 196; 1 omslag
    - Aantekeningen voor een geografische studie over Spanje met betrekking tot de verdediging van dat land., 1823; 197; 1 omslag
    - Aantekeningen voor geografische studies, o.a. over de Indische Archipel, Zweden, China, Japan, Chili en Amerika., 1825; 198; 1 omslag
    - Aantekeningen voor een studie over de verdeling van het grondgebied van het oude Gallië., 1826; 199; 1 omslag
    - Aantekeningen over het oude Griekenland., 1827; 200; 1 stuk
    - Franse en Belgische kranten waarin artikelen o.a. over de executie van maarschalk Ney, 8 december 1815, 23 oktober, 14 en 19 december 1824 en 6 mei 1839; 201; 1 omslag
      Michel Ney, hertog van Elchingen, prins de la Moscova, werd op 7 december 1815 gefusilleerd.
    - Conceptbrief aan het "Journal du Commerce Belge" van 1839 over een artikel betreffende de Belgen die na 1830 in Nederlandse dienst zijn geblever, z.d; 202; 1 katern
    - Aantekeningen over de slag bij Montebello in 1860., z.j; 203; 1 omslag
    - Aantekeningen over enige beschouwingen over generaal J.B. Dumonceau in de "Gids" van 1860 naar aanleiding van het boek "Leven en karakter van J.B. Dumonceau oud maarschalk van Holland" door Jhr. I.W. van Sijpestein., 28 juli 1867; 204; 1 katern
    - Aantekeningen naar aanleiding van de brochure "Mijne verdediging tegen den aanval van mr. J.P.J.A. graaf van Zuylen van Nijevelt door mr. E. Cremers, met bijlagen., 1867; 205; 3 stukken
    - Aantekeningen over de oorlog van 1870., 206; 1 katern
    - Manuscript van zijn studies voor "Een ontwerp voorschrift omtrent de marsch en velddienst der cavalerie", met bij lagen. Ie en IIe deel., 1872; 207; 2 pakken
    - Aantekeningen met betrekking tot de "Histoire de la Révolution Belge de 1830", gepubliceerd door Ch.V. de Bavay., 1875; 208; 1 omslag
    - Aantekeningen over Don Gaspard Melchior de Jovellanos, met getekend portret., 1877; 209; 2 stukken
      G.M. de Jovellanos was minister van Justitie in Spanje in 1799 tijdens de regering van Karel III.
    - Brochure "Kijkjes in een Dagboek", door de kapitein van de generale staf F. de Bas. Overdruk uit de militaire Spectator, met begeleidend schrijven van Ch.H.F. Dumonceau., 1883; 210; 2 stukken
    - Korte beschrijving van de oorsprong van het regiment Angoulême., z.d; 211; 1 stuk
    - Lijst houdende vergelijkingen betreffende de uitgaven voor het leger in 1847 van de belangrijkste militaire mogen heden, de manier van mutatie en recrutering., z.j; 212; 1 pak
    - Staten van dienst van enkele Franse generaals uit het Eerste Keizerrijk., z.j; 213; 1 omslag
    - Biografische aantekeningen over generaal Dumourier, z.j; 214; 3 bladen
    - Aantekeningen over het verdedigingsstelsel van Nederland, z.j; 215; 1 katern
    - Biografische aantekeningen over maarschalk Pierre Bernard Magnan., z.j; 216; 1 blad
    - Aantekeningen over de regering, de politie en justitie in Engeland; vergelijkende tabel over het jaarlijks budget in Engeland en Frankrijk., z.j; 217; 1 omsalg
    - Toelichting op de verhandeling van luitenant-kolonel Geisweit van der Netten over het gevecht bij Kermpt op 7 augustus 1831, met bijlagen. Afschrift, z.j; 218; 1 omslag
    - Aantekeningen voor een studie over topografische kaarten, met kaarten, z.j; 219; 1 omslag
    - Aantekeningen, overpeinzingen en gedichten., z.j; 220; 1 omslag
    - Aantekeningen over diverse historische onderwerpen met inhoudsopgave en curriculum vitae., z.j; 221; 1 pak
- CHARLES HENRY FELIX DUMONCEAU1827-1918, II.
  - Algemeen, A.
    - Levensherinneringen over de jaren 1827 -1914. Met bijlagen., z.j; 222 - 228; 7 pakken
      - 1827-1870, 222
        Genummerd 1 - 109
      - 1871-1881, 223
        Genummerd 109 - 161.
      - 1882-1890, 224
        Genummerd 162 - 219.
      - 1891-1895, 225
        Genummerd 220 - 284
      - 1896-1900, 226
        Genummerd 284-394.
      - 1901-1905, 227
        Genummerd 395 - 494.
      - 1906-1914, 228
        Genummerd 1- 120.
    - Klappers op de levensherinneringen over de jaren 1827-1914., z.j; 229-233; 5 delen
      - 1827-1885, 229